【裁判字號】    99,破,14
【裁判日期】    990528
【裁判案由】    宣告破產
【裁判全文】
臺灣士林地方法院民事裁定                99年度破字第14號
聲  請  人  成格管理資訊股份有限公司
法定代理人  甲○○
上列聲請人聲請宣告成格管理資訊股份有限公司破產事件，本院
裁定如下：
    主  文
聲請駁回。
聲請程序費用由聲請人負擔。
    理  由
一、聲請意旨略以：聲請人成格管理資訊股份有限公司於民國98
    年07月02日奉准解散，並進入清算程序，選任甲○○為清算
    人，經本院98年9 月8 日98年度司司字第38號呈報清算人事
    件准予備查在案。茲於清算期間，經財政部臺灣省北區國稅
    局新店稽徵所依法申請登記債權計新臺幣（以下同）92萬3,
    750 元，惟聲請人現有全部資產僅22萬4,414 元，顯有資產
    不足以清償所欠國稅局稅捐債務之情形，爰依公司法第113
    條準用同法第89條第1 項規定，聲請裁定宣告聲請人破產等
    語。
二、按破產之聲請，應以多數債權人之存在為前提，如債權人僅
    有1 人，且與第3 人無涉，自無聲請破產之必要（最高法院
    65年臺抗字第325 號判例參照）。又稅捐之徵收，優先於普
    通債權；納稅義務人欠繳本法規定之稅款、滯報金、怠報金
    、滯納金、利息及合併、轉讓、解散或廢止時依法應徵而尚
    未開徵或在納稅期限屆滿前應納之稅款，均應較普通債權應
    先受償，稅捐稽徵法第6 條第1 項、加值型及非加值型營業
    稅法第57條分別定有明文。又按破產程序乃為債務人在經濟
    發生困難，而無法以清償能力對全部債權人清償時，強制將
    全部財產依一定程序為變價及公平分配，使全部債權人滿足
    其債權為目的之一般執行程序，故聲請宣告破產事件需破產
    人之財產扣除有別除權、優先債權及財團費用後，尚有餘額
    可供債權人分配，方有宣告破產之實益。
三、經查，聲請人主張其於清算程序中，經債權人申報債權，計
    有財政部臺北市國稅局新店稽徵所之稅捐債權共92萬3,750
    元，惟相對人資產僅餘22萬4,414 元等情，業據提出財政部
    臺北市國稅局新店稽徵所函、聲請人之財產目錄、資產負債
    表等件為證，堪信屬實。聲請人既僅有上述債權人1 人，其
    現存財產又顯無法組成破產財團、支應包含破產管理人之報
    酬等財團費用，更無從清償上開應優先受償之稅捐債務，或
    於有其他普通債權人存在時，供為平等之清償，揆諸上揭說
    明，本件即難認有破產之實益及必要。從而，聲請人聲請宣
    告破產，為無理由，應予駁回。
四、爰裁定如主文。
中    華    民    國    99    年    5     月    28    日
                  民事第二庭  法  官  周群翔
以上正本證明與原本無異。
如對本裁定抗告，應於裁定送達後10日內向本院提出抗告狀。
中    華    民    國    99    年    5     月    31    日
                              書記官  游育慈

司法院資訊處製作；財團法人民間司法改革基金會備份。
